# 实收资本问题

提问人：大葱拌牛肉 时间：2016-08-21 07:41:29
审计一家企业的时候，他以非专利技术增资，当时以评估价值 1 千万入账，别的事务所已经出具了验资报告，现在去审计的时候，觉得当时评估价值虚增，不想认可这一块，是不是在出具报告的时候可以直接减少实收资本与资本公积各 1 千万？

回答人：chenyiwei
应作为重大前期差错予以更正，冲销当初入股时虚增的无形资产价值和对应的后续摊销金额。但实际操作中较少直接冲减实收资本和资本公积，很多做法是将该被冲销金额确认为一项其他应收款，到后续减资或现金置换后再冲销该其他应收款（我个人认为你的想法更合理，但目前大部分做法都是确认其他应收款）。